【裁判字號】    97,易,667
【裁判日期】    970820
【裁判案由】    竊盜
【裁判全文】
臺灣桃園地方法院刑事判決               97年度易字第667號
公  訴  人  臺灣桃園地方法院檢察署檢察官
被      告  乙○○
                      號
                    （現羈押在臺灣桃園看守所）
上列被告因竊盜案件，經檢察官提起公訴（96年度偵字第2925號
）本院判決如下：
    主  文
乙○○竊盜，累犯，處有期徒刑陸月，如易科罰金，以新臺幣壹
仟元折算壹日。扣案之鑰匙壹支，沒收之。
    事  實
一、乙○○前因竊盜案件，經本院以93年度桃簡字第864 號判處
    有期徒刑4 月確定，甫於民國94年2 月23日執行完畢。詎乙
    ○○仍不知悔改，於97年6 月24日下午6 時30分許，行經桃
    園縣八德市○○路○○路旁，見甲○○所有車牌號碼9623-R
    X 號自小客車停放在該處（該車當時係懸掛徐琳英所有於97
    年6 月27日11時在臺北縣林口鄉○○○路○ 段416 號前遭竊
    之5F-5635 號車牌2 面，甲○○上開車輛係於97年5 月25日
    下午4 時許，經甲○○發現在桃園縣大溪鎮瑞興里14鄰缺仔
    13-5號前失竊，遭不詳之人棄置在桃園縣八德市○○路○○
    路旁），竟基於意圖為自己不法所有之犯意，持自備鑰匙，
    發動該車引擎將車駛離，而竊取該車供己代步用。嗣於同日
    晚上10時許，乙○○駕駛該車行經國道2 號高速公路西向15
    公里處因故障停放在路肩時，為警當場查獲，並扣得乙○○
    所有供犯本件竊盜所用之鑰匙1 支。
二、案經內政部警政署國道公路警察局第6 警察隊報請臺灣桃園
    地方法院檢察官偵查起訴。
    理  由
壹、程序方面：
一、按除簡式審判程序、簡易程序及第376 條第1 款、第2 款所
    列之罪之案件外，第一審應行合議審判，96年7 月4 日修正
    公布之刑事訴訟法第284 條之1 定有明文。查本案被告乙○
    ○涉犯竊盜案件，經檢察官提起公訴，其所犯為刑事訴訟法
    第376 條第2 款所列之罪，揆諸上開規定，第一審無庸行合
    議審判，合先敘明。
二、被告以外之人於審判外之言詞或書面陳述，除法律有規定者
    外，不得作為證據；被告以外之人於偵查中向檢察官所為之
    陳述，除顯有不可信之情況者外，得為證據；被告以外之人
    於偵查中向檢察官所為之陳述，除顯有不可信之情況者外，
    得為證據；當事人、代理人或辯護人於法院調查證據時，知
    有第159 條第1 項不得為證據之情形，而未於言詞辯論終結
    前聲明異議者，視為有前項之同意。刑事訴訟法第159 條第
    1 項、第159 條之1 第2 項、第159 條之5 就此定有明文。
    經查：證人甲○○、徐琳英於警詢中所為陳述，屬被告乙○
    ○以外之人於審判外所為之陳述，為傳聞證據，被告乙○○
    於本院準備程序中，就上揭證據之證據能力，表示不爭執，
    迄本院言詞辯論終結前，亦未聲明異議，且本院審酌檢察官
    所提上開證據並非公務員違法取得之證據，無證據力明顯過
    低之情形，復經本院於審判期日就上開證據進行調查、辯論
    ，依法自得作為本案證據。又卷附贓物認領保管單、車籍查
    詢- 基本資料詳細畫面、照片等，非屬供述證據，無傳聞法
    則之適用，均與本案具有關聯性，且無證據證明係公務員違
    法所取得者，自均得採為本案證據。
貳、實體部分：
一、訊之被告乙○○就上開竊盜之犯罪事實，已於警詢、偵訊及
    本院審理時坦白承認，另有證人甲○○、徐琳英於警詢中之
    證述，並有贓物認領保管單、車籍查詢- 基本資料詳細畫面
    、照片在卷可參，足認被告上開自白與事實相符，堪以採信
    。本件事證明確，被告上開犯行洵堪認定，應依法論罪科刑
    。
二、核被告乙○○係犯刑法第320 條第1 項竊盜罪。又被告有如
    事實欄一所載前案科刑執行情形，有臺灣高等法院被告前案
    紀錄表在卷可按，於5 年以內再故意犯本件最重本刑為有期
    徒刑以上之罪，為累犯，應依刑法第47條第1 項之規定加重
    其刑。爰審酌被告之素行、犯罪手段、動機、目的，犯罪所
    得、所生危害及坦承犯行之犯後態度等一切情狀，量處如主
    文所示之刑，並諭知易科罰金之折算標準。扣案之鑰匙1支
    ，為被告所有，供其為本案竊盜犯罪之用，業經被告於審理
    中陳述明確，爰依刑法第38條第1 項第2 款規定宣告沒收之
    。
據上論斷，依刑事訴訟法第284 條之1 、第299 條第1 項前段，
刑法第320 條第1 項、第47條第1 項前段、第41條第1 項前段、
第38條第1 項第2 款，刑法施行法第1 條之1 第1 項、第2 項前
段，判決如主文。
本案經檢察官林安紜到庭執行職務。
中    華    民    國    97    年    8     月    20    日
                  刑事第一庭  法  官  朱美璘
以上正本證明與原本無異
如不服本判決，應於判決送達後10日內向本院提出上訴狀（應附
繕本），其未敘述上訴理由者，應於上訴期間屆滿後20日內補提
理由書狀於本院，上訴於臺灣高等法院。
                              書記官  谷貞豫
中    華    民    國    97    年    8     月    22    日
附錄本案論罪科刑法條：
中華民國刑法第320 條（普通竊盜罪、竊佔罪）
意圖為自己或第三人不法之所有，而竊取他人之動產者，為竊盜
罪，處5 年以下有期徒刑、拘役或5 百元以下罰金。
意圖為自己或第三人不法之利益，而竊佔他人之不動產者，依前
項之規定處斷。
前二項之未遂犯罰之。


司法院資訊處製作；財團法人民間司法改革基金會備份。
